【裁判字號】    95,上易,1305
【裁判日期】    950831
【裁判案由】    傷害
【裁判全文】
臺灣高等法院刑事判決                95年度上易字第1305號
上  訴  人
即  被  告  甲○○
                      樓
上列上訴人因傷害案件，不服臺灣臺北地方法院95年度易字第41
8號，中華民國95年6月8日第一審判決（聲請簡易判決處刑案號
：臺灣臺北地方法院檢察署94年度偵字第23775號），提起上訴
，本院判決如下：
    主  文
上訴駁回。
    事實及理由
一、本案經本院審理結果，除應補充如二所述外，餘認第一審以
    以上訴人即被告甲○○犯刑法第277條第1項之傷害罪，判處
    有期徒刑3月，並諭知易科罰金折算之標準為300元折算一日
    ，認事用法及量刑均無不當，應予維持，並引用第一審判決
    書記載之事實、證據及理由（如附件）。
二、原審判決補充部分：
  (一)按行為後法律有變更者，適用行為時之法律。但行為後之法
    律有利於行為人者，適用最有利於行為人之法律，刑法第2
    條第1項定有明文。本件被告於行為時之刑法第41條第1項前
    段規定：「犯最重本刑為5年以下有期徒刑以下之刑之罪，
    而受6個月以下有期徒刑或拘役之宣告，因身體、教育、職
    業、家庭之關係或其他正當事由，執行顯有困難者，得以1
    元以上3元以下折算1日，易科罰金」，又被告行為時之易科
    罰金折算標準，修正前罰金罰鍰提高標準條例第二條前段（
    現已刪除）規定，就其原定數額提高為1百倍折算1日，則本
    件被告行為時之易科罰金折算標準，應以銀元3百元折算1日
    ，經折算為新臺幣後，應以新臺幣9百元折算為1日。惟民國
    95年7月1日修正公布施行之刑法第41條第1項前段則規定：
    「犯最重本刑為5年以下有期徒刑以下之刑之罪，而受6個月
    以下有期徒刑或拘役之宣告者，得以新臺幣1千元、2千元或
    3千元折算一日，易科罰金」，比較修正前後之易科罰金折
    算標準，以95年7月1日修正公布施行前之規定，較有利於被
    告，則應依刑法第2條第1項前段之規定，適用修正前刑法第
    41條第1項前段規定，定被告易科罰金之折算標準。
  (二)又行為後法律有變更者，依修正前刑法第2條第1項之規定，
    以適用裁判時法為原則，如行為時法有利於行為人，則例外
    適用行為時法；依修正後刑法第2條第1項規定，以適用行為
    時法為原則，惟如裁判時法有利於行為人，則例外的適用裁
    判時法。以往實務見解，認原判決未及比較適用新舊法時，
    上訴後，雖比較結果以舊法有利於行為人，而原判決別無其
    他撤銷事由，仍應由本院以此為由撤銷改判。惟修正後之規
    定係以適用行為時法為原則，因此原判決雖未及比較適用，
    然上訴本院後，經比較新舊法，行為後之法律並非較有利於
    行為人，仍應適用行為時法，則原判決適用行為時法即無不
    當，自不構成撤銷之事由。
  (三)原判決據上論結欄，應補充刑法第2條第1項前段、修正前刑
    法第41條第1項前段，罰金罰鍰提高標準條例第1條前段、（
    廢止前）第2條。
三、被告上訴意旨略以：告訴人乙○○自已弄倒該杯熱咖啡，並
    非伊潑灑告訴人，告訴人所提之台大醫院診斷書及急診病歷
    、現場照片均非實在云云，本院經查：右揭事實，除證人即
    告訴人乙○○於本院結證屬實外，被告甲○○確係基於傷害
    之犯意，於前開時、地持炙熱之熱咖啡一杯向乙○○之左大
    腿處潑灑，致乙○○受有左大腿淺二度燙傷之傷害（面積少
    於百分之1）等情，原審依據證人即告訴人乙○○之指訴核
    與現場目擊證人鄭順仁、林純青之證述相符，復佐以國立臺
    灣大學醫學院附設醫院急診病歷一份（見原審卷第55頁、第
    56頁）、證人鄭順仁當場以其行動電話之照相設備拍攝被告
    甲○○以該熱杯炙熱咖啡潑灑告訴人乙○○之衣、褲所穿著
    之粉紅色上衣、白色九分長褲等，綜合卷內諸多事證，而認
    為被告辯稱告訴人係自行翻倒熱咖啡導致受傷云云，純屬卸
    責之詞，洵無足取，被告甲○○故意傷害告訴人之犯行，事
    證明確，經核原審認事用法並無違背經驗、論理法則，量刑
    亦稱妥適，被告甲○○上訴意旨仍執前詞否認犯罪，為無理
    由，應予駁回。
據上論斷，應依刑事訴訟法第368條，判決如主文。
本案經檢察官羅榮乾到庭執行職務。
中    華    民    國    95    年    8     月    31    日
                  刑事第19庭審判長法  官  宋  祺
                                  法  官  陳憲裕
                                  法  官  蔡明宏
以上正本證明與原本無異。
不得上訴。
                                  書記官  陳建邦
中    華    民    國    95    年    8     月    31    日
附錄本案論罪科刑法條全文
刑法第277條
傷害人之身體或健康者，處 3 年以下有期徒刑、拘役或 1 千元
以下罰金。
犯前項之罪因而致人於死者，處無期徒刑或 7 年以上有期徒刑；
致重傷者，處3年以上10年以下有期徒刑。


司法院資訊處製作；財團法人民間司法改革基金會備份。
